# 资金占用报告

提问人：dingyue1225 时间：2019-03-18 22:27:43
陈版主，您好，请问对于创业板上市公司披露的资金占用报告， 1 、需要披露上市公司控股子公司的少数股东（占子公司的股权比例为40%）与子公司之间的资金往来吗； 2 、少数股东的亲戚（亲外甥、亲妹妹）控制的企业与子公司之间的关联交易和资金往来需要在资金占用报告上进行披露吗； 3 、上述事项是否需要在合并附注上进行披露

回答人：chenyiwei
1 、在关联方资金占用报告中，无需披露子公司的少数股东及其近亲属控制的企业与子公司之间的往来。
2 、但是，上述事项在上市公司合并报表附注的关联方交易中是需要披露的。